---
title: "PRACTICA 2 - LIMPIEZA Y VALIDACION DE DATOS"
author: "Óscar Varela García"
date: "7 de enero de 2019"
output: pdf_document
---

```{r setup, include=FALSE}
knitr::opts_chunk$set(echo = TRUE)
```

## Preguntas:

##1.  Descripción del dataset. ¿Por qué es importante y qué pregunta/problema pretende responder?

El data set es importante porque contiene información y reviews de usuarios acerca de 10.000 aplicaciones publicadas en el Android market. Servirá para ver que aplicaciones tienen mayor interés para el público y cuales osn las mejor valoradas.

A pesar de esto, en el Android market existen publicadas más de 3M de aplicaciones, por lo que 10.000 individuos podría no ser una muestra significativa en relación a la población.

Vamos a analizar el data set para ver sus características. El data set esta compuesto por estos atributos:

- App : Nombre de la aplicación
- Category : Categoría de la aplicación
- Rating : Puntuación media de la aplicación
- Reviews : Número de reviews de la aplicación en la playstore
- Size : Tamaño de la aplicación en MB
- Installs : Número de descargas
- Type : Indica si la aplicación es gratuita o de pago.
- Price : Precio
- Rating - Age Limitations for the App Genres
- Sub-Division of Category Last.Updated - When was the App last - Updated Current.Ver - Version of the App
- Android.Ver - Compatibility with Android Versions

##2 Integración y selección de los datos de interés a analizar.

Queremos obtener información acerca de:
- Las Aplicaciones mejor valoradas en base a valoraciónn de usuarios.
- Las Categorías de aplicaciones con mayor número de aplicaciones.
- Las Aplicaciones poco populares con buenas valoraciones.
- Aplicaciones que merezcan inversion de dinero.


##3. Limpieza de los datos.

#3.1.  ¿Los datos contienen ceros o elementos vacíos? ¿Cómo gestionarías cada uno de estos casos?

#3.2.  Identificación y tratamiento de valores extremos.


##4.  Análisis de los datos.

#4.1.  Selección de los grupos de datos que se quieren analizar/comparar (planificación de los análisis a aplicar).

#4.2.  Comprobación de la normalidad y homogeneidad de la varianza.

#4.3.  Aplicación de pruebas estadísticas para comparar los grupos de datos. En función de los datos y el objetivo del estudio, aplicar pruebas de contraste de hipótesis, correlaciones, regresiones, etc.

##5.  Representación de los resultados a partir de tablas y gráficas.

##6.  Resolución del problema. A partir de los resultados obtenidos, ¿cuáles son las conclusiones? ¿Los resultados permiten responder al problema?




```{r cars}
##Cargamos librerias a utilizar para analisis exploraotrio del data set:
library(ggplot2)
library(stringr)
library(plyr)
library(tidyverse) 


list.files(path = "../input")


#Cargamos el data set.
data_path <- "~/git/PRA2_LIMPIEZA_DATOS/data/IN_googleplaystore.csv"
googleplaystore = read.csv(data_path)
```

## Including Plots

You can also embed plots, for example:

```{r pressure, echo=FALSE}
plot(pressure)
```


